臺灣高等法院高雄分院刑事判決　　　　　96年度上訴字第61號
上　訴　人　臺灣高雄地方法院檢察署檢察官
被　　　告　甲○○
上列上訴人因被告違反毒品危害防制條例案件，不服臺灣高雄地
方法院95年度訴字第2798號中華民國95年11月21日第一審判決（
起訴案號：臺灣高雄地方法院檢察署95年度毒偵字第5539號），
提起上訴，本院判決如下：
     主  文
上訴駁回。
     事  實
一、甲○○前因施用毒品案件，經臺灣高雄地方法院以91年度毒
    聲字第3098號裁定送觀察、勒戒後，經評定有繼續施用毒品
    之傾向，再經臺灣高雄地方法院以91年度毒聲字第3395號裁
    定強制戒治，期間曾經裁定停止戒治，所餘戒治期間付保護
    管束，復遭撤銷停止戒治，而於民國93年6 月1 日執行完畢
    ，並於翌日釋放。另因竊盜案件，經臺灣高雄地方法院以93
    年度簡字第4074號判處有期徒刑4 月確定，於94年10月9 日
    執行完畢。詎猶不知悔改，明知海洛因業經公告列為毒品危
    害防制條例第2 條第2 項第1 款所定之第一級毒品，不得非
    法施用、持有，竟又基於施用第一級毒品海洛因之犯意，於
    上開強制戒治執行完畢5 年內，即95年6 月21日中午，在高
    雄市○鎮區○○街40號住處，以海洛因摻水，用針筒注射入
    身體內之方式，施用第一級毒品海洛因1 次。嗣於95年6 月
    22日下午4 時許，甲○○騎乘車牌號碼YVW-743 號輕型機車
    ，行經高雄市○鎮區○○路、文橫路口，因形跡可疑為警盤
    查，甲○○出示證件之時，不慎將其持有之海洛因1 小包掉
    落在地，而遭警查獲，始知上情。
二、案經高雄市政府警察局移送臺灣高雄地方法院檢察署檢察官
    偵查起訴。
     理  由
一、證據能力方面：按「被告以外之人於審判外之陳述，雖不符
    刑事訴訟法第159 條之1 至第159 條之4 等4 條之規定（即
    傳聞法則例外得為證據之情形），而經當事人於審判程序同
    意作為證據，法院審酌該言詞陳述或書面陳述作成時之情況
    ，認為適當者，亦得為證據。」；「當事人、代理人或辯護
    人於法院調查證據時，知有第159 條第1 項不得為證據之情
    形，而未於言詞辯論終結前聲明異議者，視為有前項之同意
    。」，刑事訴訟法第159 條之5 定有明文。查本件關於扣押
    筆錄、扣押物品清單、尿液檢驗報告、法務部調查局鑑定通
    知書等物證及書證，於原審法院調查證據時，當事人檢察官
    及被告均未於言詞辯論終結前聲明異議，本院審酌上開物證
    、書證作成時之情況，不致有不正確之情形，認為適當，依
    上開規定，均得為證據。
二、上開事實，已經被告於原審審理中坦承不諱，被告於94年6
    月22日排放之尿液，經以酵素免疫法及氣相層析質譜法檢驗
    結果，呈嗎啡陽性反應，有高雄市立凱旋醫院濫用藥物尿液
    檢驗報告及嫌疑人尿液採證代碼對照表1 份附卷可稽。扣案
    海洛因1 小包，經送鑑定結果，確呈毒品海洛因成分，有法
    務部調查局95年8 月10日調科壹字第22023852號鑑定通知書
    1 份附卷可證。被告前因施用毒品案件，經臺灣高雄地方法
    院以91年度毒聲字第3098號裁定送觀察、勒戒後，經評定有
    繼續施用毒品之傾向，再經臺灣高雄地方法院以91年度毒聲
    字第3395號裁定強制戒治，期間曾經裁定停止戒治，所餘戒
    治期間付保護管束，復遭撤銷停止戒治，而於民國93年6 月
    1 日執行完畢，有台灣高等法院施用毒品案件紀錄表、臺灣
    高雄地方法院檢察署刑案資料查註紀錄表及全國施用毒品案
    件紀錄表各1 份可參，足認被告於強制戒治執行完畢5 年內
    ，再犯本件毒品危害防制條例第10條第1 項施用第一級毒品
    海洛因之犯行，其罪證明確，犯行堪以認定。
三、核被告所為，係犯毒品危害防制條例第10條第1 項之施用第
    一級毒品罪。被告前因竊盜案件，經原審法院號判處有期徒
    刑4 月確定，於94年10月9 日執行完畢，有台灣高等法院被
    告前案紀錄表附卷可證。被告於有期徒刑之執行完畢後，5
    年內故意再犯本件有期徒刑以上之罪，不論依修正前之刑法
    第47條，或修正後之刑法第47條第1 項之規定，均構成累犯
    ，對被告而言並無有利或不利之情形，自不生新舊法比較之
    問題，應逕依修正後刑法第47條第1 項之規定加重其刑（原
    判決誤為應依修正前刑法第47條之規定加重其刑，尚有未合
    ，應予更正）。
四、原審因依毒品危害防制條例第10條第1 項、第18條第1 項前
    段，刑法第11條、刑法第47條第1 項之規定，並審酌被告犯
    罪之一切情狀，量處被告有期徒刑7 月。復以扣案之白粉1
    包，經檢驗為毒品危害防制條例第2 條第2 項第1 款所定之
    第一級毒品海洛因（淨重0.01公克，空包裝重0.20公克），
    另用以盛裝該管制毒品之外包裝袋，因與該管制毒品海洛因
    在物理上無法析離，均依毒品危害防制條例第18條第1 項前
    段之規定，沒收銷燬之。認事用法，核無不合，量刑亦屬妥
    適，檢察官上訴意旨，以被告另於本件判決前之民國95年9
    月20日23時為警採尿前之26小時內之某時，在不詳地點施用
    第一級毒品海洛因1 次，與本件有集合犯之包括1 罪關係，
    原審未及審酌云云，指摘原判決不當。惟查被告於95年9 月
    20日23時為警採尿前之26小時內之某時，在不詳地點施用第
    一級毒品海洛因1 次之行為，因係在95年7 月1 日刑法修正
    施行後，該部分尚難認與95年7 月1 日刑法修正施行前施用
    海洛因之犯行有集合犯之包括1 罪關係，並非起訴效力所及
    ，本院無從併予審判，檢察官上訴為無理由，應予駁回。
五、被告經合法傳喚，無正當之理由不到庭，爰不待其陳述，逕
    行判決。
六、移送併辦意旨另以：被告猶不知悔改，明知海洛因為毒品危
    害防制條例第2 條第2 項第1 款所定之第一級毒品，不得非
    法施用、持有，復竟基於施用第一級毒品海洛因之犯意，於
    上開強制戒治執行完畢5 年內即95年9 月21日晚間11時10分
    許往前回溯24小時內某時（不含公權力拘束時間），在不詳
    地點，以不詳方式，施用第一級毒品海洛因1 次。嗣於同年
    9 月21日晚上11時許，因形跡可疑為警盤查，自願接受採集
    尿液送驗，後其尿液經檢驗結果呈嗎啡陽性反應，始悉上情
    。又於95年10月18日上午10時50分許往前回溯24小時內某時
    （不含公權力拘束時間），在不詳地點，以不詳方式，施用
    第一級毒品海洛因1 次。嗣於同年10月18日上午10時許，在
    高雄市○○區○○路中油新北門前為警盤查，自願接受採集
    尿液，後其尿液經檢驗結果呈嗎啡陽性反應，始悉上情等情
    ，認被告此部分與前開有罪部分有集合犯之包括1 罪關係，
    為起訴效力所及云云移送本院併辦。然查被告此2 次施用第
    一級毒品海洛因行為，均係在95年7 月1 日刑法修正施行後
    ，該部分尚難認與95年7 月1 日刑法修正施行前施用海洛因
    之犯行有集合犯之包括1 罪關係，並非起訴效力所及，本院
    無從併予審判，應退回檢察官另為適當之處理。
據上論結，應依刑事訴訟法第368 條、第371 條，判決如主文。
本案經檢察官張金塗到庭執行職務。
中　　華　　民　　國　　96　　年　　4 　　月　　26　　日
                  刑事第五庭    審判長法  官  曾永宗
                                      法  官  陳  箐
                                      法  官  任森銓
以上正本證明與原本無異。
如不服本判決應於收受本判決後10日內向本院提出上訴書狀，其
未敘述上訴理由者，並得於提起上訴後10日內向本院補提理由書
狀（應附繕本）「切勿逕送上級法院」。
中　　華　　民　　國　　96　　年　　4 　　月　　26　　日
　　　　　　　　　　　　　　　　　　　書記官  廖素珍
附錄本判決論罪科刑法條：
毒品危害防制條例第10條
施用第一級毒品者，處 6 月以上 5 年以下有期徒刑。
施用第二級毒品者，處 3 年以下有期徒刑。
